臺灣桃園地方法院民事裁定            100年度司護字第619號
聲  請  人  桃園縣政府
法定代理人  吳志揚
相  對  人
即受安置人  A1        姓名.
上列一人共同
法定代理人  陳○○    （姓名及住所詳如對照表）
            石○○    （姓名及住所詳如對照表）
上列當事人間聲請延長安置事件，本院裁定如下：
    主      文
准將受安置人A1自民國一百年十二月二十六日起延長安置個月
。
聲請程序費用由聲請人負擔。
    理      由
一、本件聲請意旨略以：受安置人A1（女，民國92年生）係未滿
    12歲之兒童，因疑似遭其父親、大哥性猥褻，經評估若不立
    即予以安置，恐有再次遭受侵害及證詞遭受污染之虞，社工
    員於民國99年12月23日17時起緊急安置受安置人，並聲請繼
    續安置迄今。目前受安置人父親部分經檢察官偵查後已起訴
    尚在法院審理中；而受安置人大哥部分則判處不付審理，受
    安置人母親知悉後無法提供受安置人積極保護措施，因法定
    安置期間將屆，為期受安置人能繼續得到更適切之保護照顧
    ，爰依兒童及少年福利與權益保障法第57條第2 項之規定，
    聲請准予延長安置受安置人於適當場所3 個月等語。
二、按兒童及少年有下列各款情形之一，非立即給予保護、安置
    或為其他處置，其生命、身體或自由有立即之危險或有危險
    之虞者，直轄市、縣（市）主管機關應予緊急保護、安置或
    為其他必要之處置：(一)兒童及少年未受適當之養育或照顧。
    (二)兒童及少年有立即接受診治之必要，而未就醫者。(三)兒童
    及少年遭遺棄、身心虐待、買賣、質押，被強迫或引誘從事
    不正當之行為或工作者。(四)兒童及少年遭受其他迫害，非立
    即安置難以有效保護者；又緊急安置不得超過72小時，非72
    小時以上之安置不足以保護兒童及少年者，得聲請法院裁定
    繼續安置。繼續安置以3 個月為限；必要時，得聲請法院裁
    定延長之，此有民國100 年11月30日公布施行之兒童及少年
    福利與權益保障法第56條第1 項、第57條第2 項分別定有明
    文。
三、經查本件聲請人之上揭主張，業據其提出本院99年度司護字
    第304 號、100 年度司護字第140 號、第297 號、第477 號
    民事裁定以及保護個案延長安置摘要報告等影本各一份附卷
    可按，堪信聲請人所述為真實。本院審酌全情，認有由聲請
    人繼續安置受安置人之必要，以保護受安置人，期受安置人
    能在安全、正常、健康的環境下成長，是聲請人請求延長安
    置，為有理由，應准許之。
四、依兒童及少年福利與權益保障法第57條第2 項，非訟事件法
    第21條第1 項前段，裁定如主文。
五、如對本裁定抗告須於裁定送達後10日內向本院提出抗告狀，
    並繳納抗告裁判費新台幣1,000 元。
中    華    民    國  100     年    12    月    16    日
                  家事法庭    司法事務官
以上正本係照原本作成。